臺灣臺北地方法院民事裁定　　　　　　　100年度訴字第798號
　　聲　請　人　林忠正　　現在法務部矯正署臺北監獄執行中
　兼訴訟代理人　莊榮兆
　　相　對　人　蘇俊吉　　現在法務部矯正署臺北監獄執行中
　　訴訟代理人　黃青鋒律師
　　複 代 理人　蔡思玟律師
上列當事人間聲請保全證據事件，本院裁定如下：
    主  文
聲請駁回。
    理  由
一、按對於證據有滅失或礙難使用之虞，或經他造同意者，得向
    法院聲請保全，而保全證據之聲請，在起訴後，向受訴法院
    為之，在起訴前，向受訊人住居地或證物所在地之地方法院
    為之。又保全證據之聲請，應表明：(一)他造當事人，如不能
    指定他造當事人者，其不能指定之理由、(二)應保全之證據、
    (三)依該證據應證之事實、(四)應保全證據之理由，上開理由並
    應釋明之，民事訴訟法第368條第1 項、第370條分別定有明
    文。又須證據有滅失或礙難使用之虞者，始得向法院聲請保
    全；且保全證據之聲請，應表明應保全之證據，並釋明應保
    全之理由，此觀民事訴訟法第368條第1項前段、第370條第1
    項第2款、第4款、第2項之規定自明。另按民事訴訟法第368
    條所定之證據保全，乃指證據有滅失或礙難使用之虞，或經
    他造同意時，在訴訟未繫屬，或雖已繫屬尚未達於調查證據
    程序前，法院預為調查保全之謂。又證據保全之目的在於防
    止證據之滅失，或難以使用，致影響裁判之正確，苟證據並
    非即將滅失，而得於調查證據程序中為調查，訴訟當事人原
    可於調查證據程序中聲請調查即可，無保全證據之必要。
二、本件聲請意旨略以：相對人於民國95年10月30日臺中市調查
    站調查筆錄及95年10月31日於臺灣臺中地方法院（下稱臺中
    地院）訊問筆錄所為陳述內容，可知兩造間有合作興建小木
    屋之法律關係存在，詎相對人於95年12月29日（聲請人誤指
    為同年12月19日）遭臺灣臺北地方法院檢察署（下稱臺北地
    檢署）檢察官脅迫利誘翻異前開二份筆錄之陳述，改稱小木
    屋係聲請人林忠正所有，致林忠正誤遭臺灣高等法院96年度
    囑上訴字第16號判決有罪定讞（下稱系爭刑事案件），因上
    開錄音光碟有被銷毀之危險，爰聲請保全等語。查聲請人主
    張與相對人就小木屋具有合作興建關係，無非係以相對人在
    系爭刑事案件中之95年10月30日臺中市調查站調查筆錄及95
    年10月31日臺中地院訊問筆錄為據，惟聲請人已於起訴狀將
    上開兩份筆錄列為證據提出，且本院依職權調閱系爭刑事案
    件影印相關證據資料附卷，並通知雙方閱覽，顯無滅失致無
    法調查之虞，則聲請人聲請保全該兩份筆錄之錄音光碟，核
    無必要。又聲請人當庭提示前開二份筆錄向相對人發問筆錄
    內容之真實性，經相對人回以不復記憶及其在系爭刑事案件
    之臺北地檢署及本院刑事庭所為陳述為真實等語，聲請人質
    疑相對人係遭臺北地檢署檢察官於95年12月29日脅迫、利誘
    始翻異供詞云云，亦為相對人當庭堅詞所否認。況本院刑事
    庭96年度矚訴字第1號案件於96年7月25日審判期日業已當庭
    勘驗臺北地檢署檢察官95年12月29日偵訊光碟在案（見本院
    卷第214頁至第221頁），聲請人聲請保全自無必要。是本件
    聲請與民事訴訟法第368條規定不合，不應准許。
三、依民事訴訟法第95條、第78條，裁定如主文。
中    華    民    國   100    年    6     月    30    日
                       民事第六庭法官  傅中樂
以上正本係照原本作成。
如不服本裁定，應於裁定送達後10日之不變期間內，向本院提出
抗告狀，並繳納抗告費新臺幣1,000元
中    華    民    國   100    年    6     月    30    日
                               書記官  徐明鈺